【裁判字號】    94,訴,710
【裁判日期】    950208
【裁判案由】    違反毒品危害防制條例
【裁判全文】
臺灣新竹地方法院刑事判決               94年度訴字第710號
公  訴  人  臺灣新竹地方法院檢察署檢察官
被      告  甲○○
                    現羈押於臺灣新竹看守所
上列被告因違反毒品危害防制條例案件，經檢察官提起公訴（94
年度毒偵字第1300、1453號），及移送併案審理（94年度毒偵字
第1693號、95年度毒偵字第41號），本院依簡式審判程序判決如
下：
    主  文
甲○○連續施用第一級毒品，累犯，處有期徒刑捌月，扣案之注
射針筒壹支沒收；又連續施用第二級毒品，累犯，處有期徒刑陸
月，扣案之第二級毒品安非他命貳包（毛重分別為零點貳公克、
零點貳公克）沒收銷燬，吸食器壹組沒收。應執行有期徒刑壹年
，扣案之第二級毒品安非他命貳包（毛重分別為零點貳公克、零
點貳公克）沒收銷燬，注射針筒壹支、吸食器壹組均沒收。
    事  實
一、甲○○前曾於民國91年間於因過失致死案件，經本院以91年
    度交訴字第143號判處有期徒刑7月確定，於93年9月26日執
    行完畢。其曾自89年12月間某日起，至92年1月間某日止，
    在新竹市○區○○路53巷138號住處內，連續施用第二級毒
    品安非他命，另曾於91年12月26日下午6時許起回溯26小時
    內之間某時，在不詳處所，施用第一級毒品，經依本院92
    年度毒聲字第479號裁定送觀察勒戒後，認有繼續施用毒品
    傾向，復依本院92年度毒聲字第558號裁定送強制戒治，嗣
    因戒治成效經評定為良好，經本院以92年度毒聲字第860號
    裁定停止戒治付保護管束，嗣於93年7月5日期滿未經撤銷，
    由台灣新竹地法院檢察署檢察官於94年3月25日以94年度戒
    毒偵字第12號為不起訴處分確定。詎其仍不知悔改，於前述
    強制戒治執行完畢釋放後5年內，復基於施用第一級毒品海
    洛因之概括犯意，自94年4月16日起至同年7月24日止，連續
    在新竹縣市友人住處，以注射針筒注射在手臂之方式施用第
    一級毒品海洛因多次。其復另基於施用第二級毒品安非他命
    之概括犯意，自94年1月間某日起至同年8月29日止，連續在
    新竹縣市友人住處及新竹市○○路○段690號馬偕紀念醫院新
    竹分院，以將第二級毒品安非他命置入吸食器內，其下以火
    燒烤，再吸取所產生煙霧之方式施用第二級毒品安非他命多
    次。嗣於（1）94年4月18日上午11時50分許，在新竹縣竹北
    市○○路195號為警查獲，扣得其所有供施用第一級毒品海
    洛因所用之注射針筒1支；（2）94年6月26日晚上11時20分
    許，在新竹市○○街43號松儷賓館612室為警查獲；（3）94
    年7月25日晚上11時30分許，在新竹市○○街43號新寶旅社
    505室為警查獲，扣得第二級毒品安非他命1包（毛重0.2公
    克）；（4）94年8月29日晚上9時許，在新竹市○○路○段
    690號馬偕紀念醫院8樓樓梯間為警查獲，扣得第二級毒品安
    非他命1包（毛重0.2公克）及其所有供施用第二級毒品安非
    他命所用之吸食器1組。
二、案經新竹市警察局第二分局報告台灣新竹地方法院檢察署檢
    察官偵查起訴及新竹縣警察局竹北分局報告台灣新竹地方法
    院檢察署檢察官移送併案審理。
    理  由
一、本件被告所犯違反毒品危害防制條第10條第1項、第2項之施
    用第一、二級毒品罪，非死刑、無期徒刑、最輕本刑為3年
    以上有期徒刑之罪，被告於本院準備程序進行中，就被訴事
    實為有罪之陳述，經本院合議庭認合於刑事訴訟法第273條
    之1之規定，裁定進行簡式審判程序，合先敘明。
二、上揭事實業據被告甲○○於警詢及偵查中自白暨本院行準備
    程序時認罪及簡式審判程序中坦承不諱，並有第二級毒品安
    非他命2包（毛重分別為0.2公克、0.2公克）、注射針筒1支
    、吸食器1組扣案可稽，且被告4次所採之尿液經送鑑定結果
    ，4次呈安非他命陽性反應及3次呈嗎啡（海洛因之代謝物）
    陽性反應，此有台灣尖端先進生技醫藥股份有限公司濫用藥
    物檢驗報告1份、台灣檢驗科技股份有限公司濫用藥物尿液
    檢驗報告3份、尿液送驗受檢人姓名代號對照表4份附卷可佐
    。而被告曾自89年12月間某日起，至92年1月間某日止，在
    新竹市○區○○路53巷138號住處內，連續施用第二級毒品
    安非他命，另曾於91年12月26日下午6時許起回溯26小時內
    之間某時，在不詳處所，施用第一級毒品，經依本院92年度
    毒聲字第479號裁定送觀察勒戒後，認有繼續施用毒品傾向
    ，復依本院92年度毒聲字第558號裁定送強制戒治，嗣因戒
    治成效經評定為良好，經本院以92年度毒聲字第860號裁定
    停止戒治付保護管束，嗣於93年7月5日期滿未經撤銷，由台
    灣新竹地法院檢察署檢察官於94年3月25日以94年度戒毒偵
    字第12號為不起訴處分確定，亦有台灣新竹地方法院檢察署
    94 年度戒毒偵字第12號不起訴處分書、刑案查註紀錄表、
    刑案人犯在監所最新資料表、全國施用毒品案件紀錄表、台
    灣高等法院被告前案紀錄表各1份在卷可參，被告於強制戒
    治執行完畢釋放後5年內再度施用毒品犯行，罪證明確，應
    予依法論科。
三、核被告所為，係犯毒品危害防制條例第10條第1項之施用第
    一級毒品罪及同條第2項之施用第二級毒品罪。其分別持有
    第一級毒品、第二級毒品之低度行為，應為施用第一級毒品
    、第二級毒品之高度行為所吸收，不另論罪。被告先後多次
    施用第一、二級毒品犯行，時間緊接，所犯罪名相同，顯係
    出於概括之犯意為之，為連續犯，爰依刑法第56條之規定各
    以一罪論，並均加重其刑。被告所犯之上開二罪之施用方式
    顯不相同，可見被告所為二罪間之犯意各別、行為互異，應
    分論併罰。起訴書雖僅起訴被告自94年6月27日上午6時許回
    溯26時內某時起至同年7月26日上午6時許回溯26小時內某時
    止施用第一級毒品海洛因犯行暨自94年2月間某日起至同年7
    月25日止之施用第二級毒品安非他命犯行，惟移送併案部分
    （即自94年4月16日起至同年6月26日止之施用第一級毒品及
    自94年1月間某日起至同年2月間某日止暨同年7月26日起至
    同年8月29日止之施用第二級毒品安非命犯行）與起訴部分
    有連續犯之裁判上一罪關係，且業經公訴人到庭擴張此部分
    事實，本院自得一併審理，附此敘明。被告前曾於91年間於
    因過失致死案件，經本院以91年度交訴字第143號判處有期
    徒刑7月確定，於93年9月26日執行完畢，此有台灣高等法院
    被告前案紀錄表在卷可查，其於前案執行完畢後5年以內再
    犯本件有期徒刑以上之2罪，均為累犯，依刑法第47條規定
    遞加重其刑。爰審酌被告前已因施用毒品案件，經觀察勒戒
    戒治後獲檢察官不起訴處分，又再度施用足以導致精神障礙
    及生命危險之成癮性毒品，經施以觀察勒戒戒治仍無法使其
    戒斷毒癮，足見其缺乏拒用毒品之決心及悔改之意，兼以施
    用毒品所生危害以自戕健康為主，及其施用次數，犯後坦承
    犯行態度良好等一切情狀，分別量處如主文所示之刑，並定
    其應執行之刑，以資懲儆。
四、扣案之第二級毒品安非他命2包（毛重分別為0.2公克、0.2
    公克），係屬毒品危害防制條例第2條第2項管制之毒品，應
    依毒品危害防制條例第18條第1項前段宣告沒收銷燬。扣案
    之注射針筒1支係被告所有供施用第一級毒品海洛因所用之
    物，業據被告供承在卷，應依刑法第38條第1項第2款宣告沒
    收。另扣案之吸食器1組係供被告施用第二級毒品安非他命
    之物，業據被告自承在卷，雖被告否認該組吸食器為其所有
    ，然被告於警詢中即已自承該組吸食器係自被告之大腿起出
    ，且係綽號「金鳳」之人交付被告供施用安非他命所用（參
    94 年度毒偵字第1693號偵查卷第8、9頁），應已係被告所
    有，爰亦應依刑法第38條第1項第2款併予宣告沒收。
據上論斷，應依刑事訴訟法第273條之1第1項、第299條第1項前
段，毒品危害防制條例第10條第1項、第2項、第18條第1項前段
，刑法第11條、第56條、第47條、第38條第1項第2款、第51條第
5款，判決如主文。
本案經檢察官許恭仁到庭執行職務。
中    華    民    國    95    年    2     月    8     日
                  刑事第一庭    法    官  賴淑敏
以上正本證明與原本無異。
如不服本判決，應於判決送達後10日內向本院提出上訴狀 (應附
繕本 )，上訴於臺灣高等法院。
中    華    民    國    95    年    2     月    8     日
                                書 記 官  張倩影
附錄法條：
毒品危害防制條例第10條
施用第一級毒品者，處 6 月以上 5 年以下有期徒刑。
施用第二級毒品者，處 3 年以下有期徒刑。


司法院資訊處製作；財團法人民間司法改革基金會備份。
